臺灣高雄地方法院刑事判決　　　　　　　　　　　　　九十一年度易字第四三七號
　　公　訴　人　臺灣高雄地方法院檢察署檢察官
　　被　　　告　癸○○
　　被　　　告　丁○○○
右列被告等因賭博案件，經檢察官提起公訴（九十年度偵字第七五八九號），本院判
決如左：
    主  文
癸○○連續意圖營利，聚眾賭博，處有期徒刑陸月，如易科罰金，以佰元折算壹日
。扣案之撲克牌壹付、骰子顆，均沒收。
丁○○○連續幫助意圖營利，聚眾賭博，處有期徒刑貳月，如易科罰金，以佰元折
算壹日。
    事  實
一、癸○○前已有多次賭博前科，仍不知悔改，又基於概括犯意，意圖營利，約自民
    國九十年四月初某日起，以添香油錢名義，徵得丁○○○同意其在李女位於高雄
    縣林園鄉○○村○○○路四三巷十號三樓供奉神明之私人住宅，聚集不特定之多
    數賭客，由其擔任莊家，提供所有之撲克牌、骰子等賭具，與賭客以各自持有之
    撲克牌點數比大小（即俗稱「九仔生」之賭博方式），按一賠一之輸贏方式，連
    續聚眾賭博財物。丁○○○明知癸○○欲在其住處聚眾賭博，為圖取香油錢，亦
    基於幫助聚眾賭博之概括犯意，自上開時日起，連續提供上開處所供癸○○在上
    址聚眾賭博，並由癸○○支付新臺幣（下同）二百元不等之香油錢作為報償。嗣
    因遭民眾報案檢舉，為警於九十年四月九日十六時三十分許，當場查獲癸○○正
    聚集庚○○、壬○○○、己○○、乙○○○、黃戊○○、丙○○○、甲○○○、
    辛○○○等人在上址共同賭博財物，並扣得癸○○所提供之賭具撲克牌一付、骰
    子三粒及其所有之賭資四百元。
二、案經高雄縣警察局林園分局移送臺灣高雄地方法院檢察署檢察官偵查起訴。
　　理　由
一、訊據被告癸○○坦承於右揭時地聚集賭客庚○○等人以前揭方式聚眾賭博當場為
    警查獲之事實，惟否認有連續聚眾賭博犯行，辯稱：伊當天是去拜拜，臨時邀庚○○等人在該處賭博，且僅查獲當天聚賭而已云云；另被告丁○○○則否認同意
    提供住處供癸○○聚眾賭博犯行，辯稱：伊住處三樓是神壇，朋友來時會到樓上
    拜拜，伊不同意亦不知道癸○○在該處聚眾賭博，警員到場時伊外出接小孩，並
    未在家，不知道發生何事云云。經查，被告丁○○○上開住處三樓雖係供奉神明
    處所，惟一、二樓均供住家之用，上三樓須由一樓大門進入，經屋內樓梯通往等
    情，已據被告二人供陳在卷，且由卷附該棟建物照片可知，被告丁○○○住處為
    一透天厝樓房，大門出入口設有鋁門並外加裝鐵捲門，外觀上與一般私人住宅無
    異，顯然一般民眾若非經屋主指引或同意，當不可能任意進出被告丁○○○住處
    所設置之三樓神壇，雖被告丁○○○於警員據報前往查緝時未在家中，然由被告
    癸○○及賭客庚○○等人陳稱渠等到達該處時丁○○○尚在家，後來外出接小孩
    放學等情，可知被告丁○○○係臨時外出接送小孩，被告癸○○及賭客庚○○等
    人當日進入時均先經被告丁○○○同意之事實，已堪認定，而該處既為丁○○○
    及其家人之住處，若非經其同意，被告癸○○自不可能得以在該處聚眾賭博，參
    以被告癸○○查獲當日在該處聚賭時，已先交付被告丁○○○二百元香油錢，被
    告丁○○○並提供茶水、香煙供賭客使用等情，亦經被告癸○○、丁○○○二人
    坦陳在卷，足見被告丁○○○應係收受癸○○所提供之香油錢，始同意龔某在其
    住處三樓聚集賭客庚○○、壬○○○等人賭博之事，洵屬明確，被告丁○○○否
    認知情，應非事實。再查，被告癸○○雖稱僅查獲當天有聚賭之情，然由查獲時
    在場參與賭博之賭客己○○於警訊時供稱其約於一星期前即曾至該處賭博過等語
    ，已可知悉被告癸○○在上址聚眾賭博至少已有一星期之久，且由本案之查獲，
    乃係民眾打電話報案檢舉被告丁○○○住處有人以天九牌聚賭，請警員前往取締
    一情，有卷附之高雄縣警察局林園方局勤務指揮中心受理各類案件紀錄表一紙可
    稽，亦可察悉應係民眾經常見被告丁○○○住處有不特定人出入該處聚賭，故而
    報請警方取締，益徵被告癸○○在丁○○○住處聚賭之事顯然非僅查獲當日爾已
    ，故依據賭客己○○之陳述，被告癸○○自九十年四月初某日起即連續在被告丁○○○住處聚眾賭博，被告丁○○○亦藉由收取香油錢同意被告癸○○在其住處
    聚眾賭博之事實，均堪以肯認。此外，復有被告癸○○提供之賭具撲克牌一付、
    骰子三粒及其所有之賭資四百元扣案可佐，本件事證明確，被告癸○○、丁○○○犯行，均堪以認定。
二、查被告癸○○聚眾賭博之場所，係被告丁○○○之私人住宅，其本人及賭客進入
    時均經丁○○○同意，已如前述，進出該屋既須經戶主同意，該處自不能謂為公
    眾得出入之場所，至為明確。故被告癸○○聚集不特定多數人在私人住宅內賭博
    財物，核係犯刑法第二百六十八條之圖利營利聚眾賭博罪。另被告丁○○○為圖
    取香油錢，容任被告癸○○在其住處聚賭，所為應係促成被告癸○○聚眾賭博犯
    行得以順遂實施之構成要件以外行為，且與被告癸○○亦無營利之共同犯意聯絡
    ，應僅為幫助犯，故核其所為，應依刑法第二百六十八條聚眾賭博罪之幫助犯論
    處。公訴人認被告李簡錦係犯同法第二百六十八條之圖利營利供給賭博場所罪，
    尚有未洽，此部分起訴法條應予變更。又被告癸○○先後多次聚眾賭博犯行及被
    告丁○○○於前揭時間內多次幫助被告癸○○實施聚眾賭博犯行，均係反覆實施
    而犯同一之罪名，顯係各基於同一概括犯意而為之，均為連續犯，各均依刑法第
    五十六條規定論以一罪，並加重其刑。被告丁○○○幫助他人犯罪，應依刑法第
    三十第二項之規定，按正犯之刑減輕之。被告丁○○○所為既有刑之加重及減輕
    ，依法應先加後減之。審酌被告龔瑞前已有多次賭博前科，有臺灣高雄地方法院
    檢察署刑案資料查註紀錄表在卷可稽，仍未能戒賭，復犯相同罪行，且其聚眾賭
    博，亦助長賭風，並破壞善良風俗，另被告丁○○○明知癸○○在其住處聚賭，
    仍任容幫助之，所為亦間接助長賭風，且犯後否認，並無悔意，惟其前尚無犯罪
    前科，有前揭刑案資料查註紀錄表在卷可稽，姑念初犯等一切情狀，分別被告癸○○、丁○○○二人各量處如主文所示之刑，並均諭知易科罰金之折算標準。扣
    案之撲克牌一付，骰子三顆及賭資四百元，均係被告癸○○所有供其犯前揭罪所
    用之物，業據其陳明在卷，依刑法第三十八條第一項第二款規定宣告沒收。至被
    告丁○○○幫助他人犯罪所得之二百元（香油錢），既未經扣案，不併予沒收。
據上論斷，應依刑事訴訟法第二百九十九條第一項前段、第三百條，刑法第五十六條
、第三十條第二項、第二百六十八條、第四十一條第一項、第三十八條第一項第二款
，罰金罰鍰提高標準條例第一條前段、第二條，判決如主文。
中　　　華　　　民　　　國　　九十一　　年　　　三　　　月　　　七　　　日
                                  臺灣高雄地方法院刑事庭
                                      法  官
右正本證明與原本無異。
如不服本判決，應於判決送達後十日內，向本院提出上訴狀。
                                      書記官
中　　　華　　　民　　　國　　九十一　　年　　　三　　　月　　　七　　　日
附錄本案判決論罪科刑法條：
刑法第二百六十八條：
意圖營利，供給賭博場所或聚眾賭博者，處三年以下有期徒刑，得併科三千元以下罰
金。
